臺灣屏東地方法院刑事判決
111年度簡上字第134號
上  訴  人  
即  被  告  林錦順


上訴人即被告因妨害自由案件，不服本院簡易庭中華民國111年7
月14日111年度簡字第429號第一審刑事簡易判決（聲請簡易判決
處刑書案號：臺灣屏東地方檢察署111年度偵字第629號），提起
上訴，本院管轄之第二審合議庭判決如下：
    主　　　文
上訴駁回。
    事實及理由
一、本案經本院審理結果，認第一審刑事簡易判決認事用法及量
    刑均無不當，應予維持，引用附件所示第一審刑事簡易判決
    書記載外，另補充上訴人即被告（下稱被告）於本院審理中
    之自白（參本院簡上卷第62頁）。
二、被告上訴意旨略以：我認罪。我上訴的理由是乙○○之後多次
    電話騷擾我，只是我沒有報案而已，我覺得判太重等語。
三、按關於刑之量定，係實體法賦予法院得依職權裁量之事項，
    苟已以行為人之責任為基礎，審酌刑法第57條各款所列事項
    而酌定適當之刑度，並未逾越法律所規定之範圍，亦無違反
    公平、比例、罪刑相當及不利益變更禁止原則，或濫用其權
    限之情形者，即不得任意指摘為違法（最高法院110年度台
    上字第3113號判決意旨參照）。是在同一犯罪事實與情節，
    如別無其他加重或減輕之原因，下級審法院量定之刑，亦無
    過重或失輕之不當情形，則上級審法院對下級審法院之職權
    行使，原則上應予尊重（最高法院85年度台上字第2446號判
    決意旨參照）。
四、經查：
　㈠原審審理結果，認被告犯行事證明確，因而適用刑法第305條
    之恐嚇危害安全規定，並審酌被告僅因一時糾紛，不思以和
    平、理性方式解決糾紛，竟以聲請簡易判決處刑書所載之方
    式恫嚇告訴人乙○○，致告訴人心生畏懼，嚴重影響人身安全
    及社會秩序，所為實有不該；惟念其犯後尚能坦承犯行，並
    考量被告素行、自述之智識程度及家庭經濟狀況等一切情狀
    ，量處拘役55日，並諭知易科罰金之折算標準。
　㈡被告雖以前詞提起上訴，惟原判決判處被告上開罪刑，已以
    行為人之責任為基礎，審酌刑法第57條各款所列事項而酌定
    適當之刑度，並在理由中具體說明（如附件所示），未逾越
    法律所規定之範圍，且無違反公平、比例、罪刑相當等原則
    ，亦無濫用其權限之情形，核無違法不當之處，本院自應予
    尊重。再者，恐嚇罪最重本刑為有期徒刑2年以下之罪，原
    審判決科處拘役55日，顯已從低度刑予以量刑，自無上訴意
    旨所指量刑過重之情事，被告之上訴顯無理由，應予駁回。
據上論斷，應依刑事訴訟法第455條之1第1項、第3項、第368條
、第373條，判決如主文。
本案經檢察官李忠勳聲請簡易判決處刑，檢察官洪綸謙到庭執行
職務。
中　　華　　民　　國　　111 　年　　11　　月　　1 　　日
                  刑事第四庭  審判長 法  官  林鈴淑
                                     法  官  沈婷勻
                                     法  官  陳政揚
以上正本證明與原本無異。
不得上訴。　　　　　　　　　　　　　　　　　　 
中　　華　　民　　國　　111 　年　　11　　月　　1 　　日
 　　　　　　　　　　　　　　　　　　書記官  簡慧瑛
附件：
臺灣屏東地方法院刑事簡易判決        111年度簡字第429號
聲　請　人　臺灣屏東地方檢察署檢察官
被　　　告　周勇昇　男　民國00年0月00日生
　　　　　　　　　　身分證統一編號：Z000000000號
　　　　　　　　　　住屏東縣○地○鄉○○巷0○0號
　　　　　　　　　　居屏東縣○○市○○路○段00號
　　　　　　甲○○　男　民國00年0月00日生
　　　　　　　　　　身分證統一編號：Z000000000號
　　　　　　　　　　住屏東縣○○市○○路○段00號
上列被告等因妨害自由案件，經檢察官聲請以簡易判決處刑（11
1年度偵字第629號），本院判決如下：
    主      文
周勇昇犯恐嚇危害安全罪，處拘役伍拾日，如易科罰金，以新臺
幣壹仟元折算壹日。
甲○○犯恐嚇危害安全罪，處拘役伍拾伍日，如易科罰金，以新臺
幣壹仟元折算壹日。
    事實及理由
一、本件犯罪事實、證據，均引用如附件檢察官聲請簡易判決處
    刑書之記載。
二、論罪科刑：
　㈠核被告周勇昇、甲○○所為，均係犯刑法第305條之恐嚇危害安
    全罪。又被告周勇昇、甲○○有如檢察官聲請簡易判決處刑書
    犯罪事實欄一所示先後多語恐嚇告訴人乙○○之犯行，惟均係
    於密切接近之時間、同一之地點先後實施，各該行為之獨立
    性極為薄弱，依一般社會健全觀念，在時間差距上，難以強
    行分開，在刑法評價上，均應視為數個舉動之接續施行，合
    為包括之一行為予以評價，較為合理，均應論以接續犯之一
    罪。
　㈡被告甲○○前有如檢察官聲請簡易判決處刑書犯罪事實欄一所
    載之科刑及執行情形，有臺灣高等法院被告前案紀錄表附卷
    足憑；惟聲請簡易判決處刑書未就被告甲○○本案構成累犯事
    實具體提出證明方法及具體說明被告甲○○應依累犯規定加重
    其刑之事項等，依民國111年4月27日最高法院110年度台上
    大字第5660號大法庭裁定意旨，本案不得認被告甲○○構成累
    犯，但本院仍以前開前科表之記載作為刑法第57條第5款之
    審酌事項，附此敘明。
　㈢爰審酌被告2人僅因一時糾紛，不思以和平、理性方式解決糾
    紛，竟以聲請簡易判決處刑書所載之方式分別恫嚇告訴人乙
    ○○，致告訴人心生畏懼，嚴重影響人身安全及社會秩序，所
    為實有不該；惟念其等犯後尚能坦承犯行，並考量被告2人
    依臺灣高等法院被告前案紀錄表所載之素行、自述之智識程
    度及家庭經濟狀況等一切情狀，分別量處如主文所示之刑，
    並均諭知易科罰金之折算標準。
三、又被告2人犯罪所用之手機及0000000000號SIM卡，雖為被告
    周勇昇所有且供其本案犯行所用，惟均未扣案，且為其日常
    聯絡之用，僅偶然、短暫供作本案犯罪工具，亦非違禁物，
    將之沒收或追徵其價額，尚不具刑法上重要性，亦屬過苛，
    爰依刑法第38條之2第2項，不予宣告沒收等，附此敘明。
四、依刑事訴訟法第449 條第1 項前段、第3 項、第454 條第2
    項，逕以簡易判決處刑如主文。
五、如不服本判決，得自收受送達之日起20日內，向本院提起上
    訴狀，上訴於本院合議庭。
本案經檢察官李忠勲聲請以簡易判決處刑。
中　　華　　民　　國　　111 　年　　7 　　月　　14　　日
                  簡易庭    法  官  黃紀錄
以上正本證明與原本無異。
如不服本件判決，得於判決書送達之日起20日內，以書狀敍述理
由(須附繕本)，向本庭提出上訴。
中　　華　　民　　國　　111 　年　　7 　　月　　15　　日
                            書記官　張孝妃　　　　　　　
附錄本案論罪科刑法條全文
中華民國刑法第305條
以加害生命、身體、自由、名譽、財產之事恐嚇他人，致生危害
於安全者，處2 年以下有期徒刑、拘役或9 千元以下罰金。
【附件】
臺灣屏東地方檢察署檢察官聲請簡易判決處刑書
                                      111年度偵字第629號
　　被　　　告　周勇昇　
　　　　　　　　甲○○　
上列被告等因妨害自由案件，業經偵查終結，認為宜聲請以簡易判
決處刑，茲將犯罪事實及證據並所犯法條分敘如下：
　　　　犯罪事實
一、甲○○前因公共危險案件，經臺灣屏東地方法院以108年度交
    簡字第1781號判決判處有期徒刑4月確定，於民國109年1月1
    7日易科罰金執行完畢。周勇昇及甲○○因與乙○○有嫌隙，竟
    各基於恐嚇危害安全之單一犯意，周勇昇於110年10月30日2
    3時29分許，在屏東縣○○市○○路0號旁，以其所持用門號0000
    000000號行動電話致電乙○○，接續對乙○○恫稱：「我們交換
    條件，妳如果跟我講說對方是誰，妳們會平安無事，但是妳
    今天不跟我講，妳們會出事哦」、「妳叫乙○○逆那？妳信不
    信我讓妳在屏東活不下去」、「什麼叫威脅妳？我不只威脅
    妳我還威脅妳跟阿孟」等語，周勇昇語畢尚在通話中，甲○○
    迅即持前開行動電話，亦接續對乙○○恫稱：「還是想吃子彈
    ？下來被我堵到就沒那麼好運了」、「請他聽電話有那麼難
    嗎？臭卒辣嗎他？只敢玩陰的嗎？只有這個能耐嗎？除了沒
    品沒格還沒有膽識嗎？還是想吃子彈？」等語，其等以此加
    害生命、身體之方式恐嚇乙○○，使乙○○心生畏懼，致生危害
    於安全。嗣因乙○○報警處理，並提供錄音紀錄，而查悉上情
    。
二、案經乙○○訴由屏東縣政府警察局屏東分局報告偵辦。
 　　　　證據並所犯法條
一、上揭犯罪事實，業據被告周勇昇、甲○○於警詢時及偵查中均
    坦承不諱，核與證人即告訴人乙○○於警詢時及偵查中證述情
    節大致相符，並有偵查報告及譯文各1份在卷可稽，足認被
    告等之自白與事實相符，其等犯嫌均洵堪認定。
二、核被告等所為，均係犯刑法第305條之恐嚇危害安全罪嫌。
    被告等出言恫嚇告訴人，主觀上應係基於單一之恐嚇危害安
    全之犯意，所侵害者均係告訴人之個人法益，各行為之獨立性
    均極為薄弱，依一般社會健全觀念，在時間差距上，難以強行
    分開，在刑法評價上，以視為數個舉動之接續施行，合為包括
    之一行為予以評價，較為合理，請各論以接續犯。被告甲○○前
    有如犯罪事實欄所載之前科及執行紀錄，有刑案資料查註紀錄表1
    份存卷可佐，其於受有期徒刑之執行完畢後，5年以內故意再
    犯本案有期徒刑以上之罪，為累犯，請依刑法第47條第1項
    規定，並參酌司法院釋字第775號解釋意旨，裁量是否加重
    最低本刑。未扣案之被告周勇昇所有門號0000000000號行動
    電話固係供被告等為本案犯行之用，然衡情僅屬偶然、短暫
    用以犯罪，且為被告周勇昇日常生活所用，如宣告沒收，實
    有過苛之虞，請依刑法第38條之2規定，不予宣告沒收。
三、依刑事訴訟法第451條第1項聲請逕以簡易判決處刑。
　　此　致
臺灣屏東地方法院
中　　華　　民　　國　 111　　年　　2 　　月　　25　　日
　　　　　　　　　　　　　　　檢　察　官　李 忠 勲